# 关于工程项目 EPC 总包模式下融资租赁的会计处理问题

提问人：Li461348305 时间：2019-12-29 08:05:11
请教陈版
我公司将工程项目以 EPC 总包形式发包给建设单位，为解决资金不足情况，通过融资租赁公司进行直租，融资租赁公司分笔放款给总包方，总包方开发票给租赁公司，租赁公司开发票给我公司。第一笔放款为预付款 10%，后续款项根据工程进度，总工期在 8 个月左右。总包方和租赁公司都尚未开具发票，请问我公司该如何入账？
借：预付账款－总包方 10%款项
贷：长期应付款 10% 款项
后续我公司收到租赁公司的发票，冲减总包方的预付账款
待后续融资租赁款全部到位后，计算 IRR，按融资租赁固定资产处理这样可以吗？

回答人：chenyiwei
该交易本质上就是一项从租赁公司获取融资的行为。建议将融资和工程建设两项业务分开处理，不要因为引入租赁公司就改变在建工程本身的账务处理。如果现在已经开始计息，则不能 “待后续融资租赁款全部到位后，计算IRR，按融资租赁固定资产处理”。